【裁判字號】    95,聲,1023
【裁判日期】    950808
【裁判案由】    聲請定其應執行刑
【裁判全文】
臺灣高等法院刑事裁定                  95年度聲字第1023號
抗 告 人即
受  刑  人  甲○○
                    （現於臺灣台北監獄台北分監執行中）
上列抗告人因檢察官聲請定其應執行刑案件，不服本院中華民國
95 年7月20日裁定（95年度聲字第1023號），提起抗告，本院更
正其裁定如下：
    主  文
原裁定撤銷。
甲○○因犯如附表所示各罪所處之刑，應執行有期徒刑貳年貳月
。
    理  由
一、刑法第2條第1項規定：「行為後法律有變更者，適用行為時
    之法律。但行為後之法律有利於行為人者，適用最有利於行
    為人之法律」。依刑法第51條定應執行刑時，「裁判確定前
    犯數罪，其中一罪在新法施行前者，亦同（即亦應為新舊法
    比較）。」最高法院95年5月23日第8次刑事庭會議決議可資
    參照。修正前刑法第51條規定：「數罪併罰，分別宣告其罪
    之刑，依左列各款定其應執行者：」其中第 5款規定：「宣
    告多數有期徒刑者，於各刑中之最長期以上，各刑合併之刑
    期以下，定其刑期。但不得逾二十年。」修正後刑法第51條
    第 5款規定：「宣告多數有期徒刑者，於各刑中之最長期以
    上，各刑合併之刑期以下，定其刑期。但不得逾三十年」比
    較結果，修正後刑法並非較有利於行為人，依刑法第2條第1
    項前段之規定，仍應依修正前刑法，定其應執行之刑。另「
    原審法院認為抗告有理由者，應更正其裁定。」刑事訴訟法
    第408條第2項前段定有明文。
二、本院原裁定意旨略以：受刑人甲○○因竊盜等罪，經本院及
    臺灣新竹地方法院先後判處如附表所示之刑，均經分別確定
    在案。茲檢察官聲請定其應執行之刑，本院審核認聲請為正
    當，爰裁定甲○○因犯如附表所示各罪所處之刑，應執行有
    期徒刑二年四月。
三、本件抗告意旨略以：如原裁定附表所示竊盜、偽造文書及詐
    欺三罪，業經臺灣高等法院94年度上訴字第2515號判決定應
    執行刑有期徒刑 1年10月，與另一施用毒品罪所判處之有期
    徒刑 5月，如定應執行刑，應為有期徒刑二年三月以下之刑
    ，原裁定主文定有期徒刑二月四月，尚有未合。
四、按「法律上屬於自由裁量事項，尚非概無法律性之拘束，在
    法律上有其外部界限及內部界限，前者法律之具體規定，使
    法院得以具體選擇為適當裁判，此為自由裁量之外部界限。
    後者法院為自由裁量時，應考量法律之目的，法律秩序之理
    念所在，此為自由裁量之內部界限。法院為裁判時，二者均
    不得有所踰越。在數罪併罰而有二裁判以上，應定其應執行
    刑之案件，法院所為刑之酌定，固屬自由裁量事項，然對於
    法律之內、外部界限，仍均應受其拘束。」最高法院88年台
    抗字第 278號裁定採同一見解。經查：本件抗告人甲○○計
    犯「施用毒品」、「竊盜」、「偽造文書」、「詐欺」等 4
    罪，分別被判處有期徒刑5月、1年、8月、7月。「施用毒品
    罪」經臺灣新竹地方法院判決後確定。後三罪係由本院合併
    審理，於94年10月 4日以94年上訴字第2515號判決，併合處
    罰定應執行刑為有期徒刑 1年10月確定在案。嗣後台灣高等
    法院檢察署檢察官，發現該四罪係合於刑法第53條規定，乃
    依刑事訴訟法第 477條規定，聲請本院另定其應執行之刑。
    本院原裁定定其應執行之刑為有期徒刑2年4月，從形式上觀
    察，雖未逾越刑法第51條第 5款所定法律之外部界限。但查
    本院曾對上開後三罪裁定定應執行刑為有期徒刑 1年10月，
    而抗告人之「施用毒品罪」，僅被判處有期徒刑 5月，本院
    原裁定定其應執行之刑為有期徒刑2年4月，難謂與法律秩序
    之理念及法律目的之內部界限無違。抗告意旨執以指摘原裁
    定不當，為有理由，自應由本院將原裁定撤銷，並更正其裁
    定如主文所示。
五、據上論結，應依刑事訴訟法第408條第2項前段，裁定如主文
    。
中    華    民    國    95    年    8     月    8     日
                  刑事第一庭    審判長法  官  蔡  長  溪
                                      法  官  陳  祐  治
                                      法  官  林  俊  益
以上正本證明與原本無異。
如不服本裁定，應於收受送達後五日內再向本院提出抗告狀。
                                      書記官  廖  月  女
中    華    民    國    95    年    8     月    9     日


司法院資訊處製作；財團法人民間司法改革基金會備份。
